【裁判字號】    91,易,3556
【裁判日期】    920226
【裁判案由】    竊盜
【裁判全文】
臺灣高雄地方法院刑事判決                        九十一年度易字第三五五六號
    公  訴  人  臺灣高雄地方法院檢察署檢察官
    被      告  乙○○  男  三.
右列被告因竊盜案件，經檢察官提起公訴（九十一年度偵字第六五五六號、第一八０
九六號），本院判決如左：
    主  文
乙○○連續竊盜，累犯，處有期徒刑柒月。扣案之鑰匙壹支沒收。
    事  實
一、乙○○前因違反麻醉藥品管理條例案件，經本院判處有期徒刑六月確定，甫於民
    國八十七年二月二十六日易科罰金執行完畢，猶不知悔改，竟基於意圖為自己不
    法所有之概括犯意，連續於：
(一)九十一年三月十四日上午十時三十分許，在高雄市苓雅區○○○街「愛國超市」前
  ，趁丙○○將車牌號碼ＨＸ─九七三號自用小貨車停放該處未上鎖而暫時離去之際
  ，進入該車竊取丙○○所有置於車內之諾基亞三三一０行動電話一支、新臺幣一千
  元、國民身分證、駕駛執照及卡號00000000000號之第一銀行金融卡各
  一枚等物得逞。
(二)同年三月二十二日上午七時許，在高雄縣鳳山市○○○路一七巷七之二號前，趁丁○○將其女兒蕭孟珊所有，由其使用中之車牌號碼ＴＥＮ─一四一號輕型機車停放
  該處無人看管之際，以自備鑰匙一支，竊取該車得逞。嗣於同日下午五時十分許，
  乙○○騎乘上開輕型機車，行經高雄市○鎮區○○路一０五號前，因形跡可疑，為
  警實施臨檢，當場查扣該車及乙○○所有供竊取該車所用之鑰匙一支，另於乙○○
  身上扣得上開失竊之金融卡，始查獲右揭(一)、(二)部分之犯罪事實。
(三)同年五月二十六日晚上八時許，在高雄市前鎮區○○○街與該街二七七巷口前，趁
  甲○○將其所有未懸掛車牌、原車牌號碼ＫＦ二─二一六號、引擎號碼ＳＡ二０Ｅ
  Ａ─三０二六七七號之重型機車熄火暫停該處，未取下機車鑰匙即下車購物之機會
  ，竊取該車得逞。嗣於同年月三十一日凌晨三時三十分許，為甲○○及其友人王德
  福發現上開失竊之重型機車停放於高雄縣鳳山市○○路八三號前，乃在該處守候乙○○前來取車，伺乙○○欲駛離之際，即上前攔阻並發生鬥毆，為警據報前往處理
  ，當場查扣該車及車鑰匙一支，因而查獲右揭(三)部分之犯罪事實。
二、案經高雄市政府警察局苓雅分局報告及甲○○訴由高雄縣警察局鳳山分局報告臺
    灣高雄地方法院檢察署檢察官偵查起訴。
    理  由
一、訊據被告乙○○矢口否認右揭事實欄(一)、(二)部分之犯罪事實，辯稱：上開金融卡
    係友人杜永富交給伊的，不知杜永富如何取得該金融卡；上開輕型機車則係杜永
    富於九十一年三月二十二日下午騎到伊住處借伊使用的，杜永富並未告訴伊車主
    是誰云云。經查：
（一）右揭事實欄(一)、(二)部分之犯罪事實，業據被害人丙○○於警、偵訊中、被害人
      丁○○於警、偵訊及本院審理中指訴綦詳，並有上開失竊之金融卡一枚、輕型
      機車一輛及供竊取該車所用之鑰匙一支扣案可資佐證，及被害人丙○○、丁○○出具之贓物認領保管收據、車輛車牌失竊作業─查獲車輛認可資料各一紙附
      卷可稽。
（二）被告雖以前詞置辯，惟就杜永富或「阿富」將上開金融卡及輕型機車交付伊之
      時間、地點，先於警訊中供稱：上開輕型機車係於九十一年三月二十二日下午
      一時三十分許，在高雄市○鎮區○○路加油站，向友人「阿富」借得的云云；
      於偵訊中則改稱：上開輕型機車及金融卡係「阿富」於九十一年三月二十二日
      在一甲公園交給伊的；旋又改稱：上開輕型機車係查獲當天早上在籬子內附近
      向「阿富」借用；於本院審理中再改稱：上開金融卡是杜永富之前在武營路一
      三四巷三九號伊住處拿給伊的，上開輕型機車則是九十一年三月二十二日下午
      杜永富騎車到伊住處找伊，借給伊的，不是同一天交給伊的云云，前後所辯均
      互相矛盾，是否屬實，已有可疑。再參以持有銀行金融卡，若知悉該卡密碼，
      即可用以提領該卡所表彰之銀行帳戶內存款；而機車一輛價值亦非低廉，且所
      有車籍資料均由監理機關管理中，故借用人若非十分熟識而可信賴之親友，一
      般人均不至於輕易將此等物品交由他人使用等情，被告既於警、偵訊及本院審
      理中坦承不知杜永富或「阿富」之年籍資料、聯絡電話及確切地址，則縱使真
      有杜永富或「阿富」之人，二人關係亦不甚熟識，被告辯稱此人將金融卡及機
      車借伊使用一節，亦與常情不符，自不足採信。綜上所述，被告竊取上開金融
      卡及輕型機車之犯行，應堪認定。
二、右揭事實欄(三)部分之犯罪事實，業據被告乙○○坦承不諱，核與告訴人甲○○於
    警、偵訊中指訴之情節相符，並經證人王福德於警、偵訊中及查獲警員林荒仙於
    偵訊中證述在卷，復有上開失竊之重型機車、該車鑰匙一支扣案可資佐證，及贓
    物領據、車籍作業系統─查詢認可資料各一紙在卷足憑，足認被告此部分自白與
    事實相符，應堪採信。是被告竊取上開重型機車之犯行，亦堪以認定。
三、核被告乙○○所為，係犯刑法第三百二十條第一項之竊盜罪。又被告先後三次竊
    盜犯行，時間緊接，所犯為同一罪名之罪，顯係基於概括犯意為之，應依刑法第
    五十六條連續犯規定論以一罪，並加重其刑。被告前因違反麻醉藥品管理條例案
    件，經本院判處有期徒刑六月確定，甫於八十七年二月二十六日易科罰金執行完
    畢，有卷附臺灣高雄地方法院檢察署刑案資料查註紀錄表、臺灣高等法院被告全
    國前案紀錄表各一份可稽，其受有期徒刑之執行完畢，五年以內再犯本件有期徒
    刑以上之罪，為累犯，依法加重其刑，並依法遞加之。爰審酌被告年輕力壯，不
    思以正當方式獲取財物，竟在短短三個月內，先後三次竊取他人之機車等財物，
    對社會治安之危害非小，且犯後僅坦承部分犯行，就其他犯行仍砌詞飾卸，顯無
    悔意等一切情狀，量處如主文所示之刑。扣案之鑰匙一支，係被告所有，供竊取
    上開輕型機車所用之物，已如前述，爰依刑法第三十八條第一項第二款之規定，
    予以宣告沒收。至扣案之銼刀一把，被告否認為其所有，且本院亦查無證據足認
    與本案被告竊盜犯行有關，故不予以宣告沒收，併此敘明。
據上論斷，應依刑事訴訟法第二百九十九條第一項前段、刑法第五十六條、第三百二
十條第一項、第四十七條、第三十八條第一項第二款，罰金罰鍰提高標準條例第一條
前段，判決如主文。
本案經檢察官林慧美到庭執行職務。
中      華      民      國      九十二      年    二    月    二十六    日
                                  臺灣高雄地方法院刑事庭
                                      審判長法  官 黃三友
                                            法  官 黃宗揚
                                            法  官 王雅苑
右正本證明與原本無異。
如不服本判決，應於判決送達後十日內，向本院提出上訴狀。
                                            書記官 黃琬婷
中      華      民      國      九十二      年    二    月    二十六    日
附錄法條：
中華民國刑法第三百二十條
 (普通竊盜罪、竊佔罪)
意圖為自己或第三人不法之所有，而竊取他人之動產者，為竊盜罪，處五
年以下有期徒刑、拘役或五百元以下罰金。
意圖為自己或第三人不法之利益，而竊佔他人之不動產者，依前項之規定
處斷。
前二項之未遂犯罰之。


司法院資訊處製作；財團法人民間司法改革基金會備份。
